臺灣臺南地方法院刑事判決             100年度訴字第1181號
公  訴  人  臺灣臺南地方法院檢察署檢察官
被      告  朱鵠志
上列被告因違反毒品危害防制條例案件，經檢察官提起公訴（10
0年度毒偵字第1720號），被告於本院準備程序進行中，先就被
訴事實為有罪之陳述，經本院合議庭裁定由受命法官獨任進行簡
式審判程序，判決如下：
    主  文
朱鵠志施用第一級毒品，累犯，處有期徒刑玖月；又施用第二級
毒品，累犯，處有期徒刑柒月；應執行有期徒刑壹年貳月。
    事  實
一、朱鵠志前因施用毒品案件，經臺灣高雄地方法院裁定送觀察
    、勒戒後，認無繼續施用毒品傾向，於民國（下同）94年3
    月21日執行完畢釋放。又因竊盜及施用毒品案件，經本院及
    臺灣高雄地方法院分別判處有期徒刑8月、4月，並合併定應
    執行刑有期徒刑11月確定，於95年8月31日縮短刑期執行完
    畢。詎其仍未戒除毒癮，於5年內，復基於施用第一級毒品
    海洛因之犯意，於100年5月21日凌晨1時許，在停放於高雄
    市○○區縣道182線路旁車牌II-2772號自小客車內，施用第
    一級毒品海洛因1次；另基於施用第二級毒品甲基安非他命
    之犯意，於同日凌晨2時許，在上開地點，施用第二級毒品
    甲基安非他命1次；經警於同日13時許採尿送驗呈鴉片類及
    安非他命類陽性反應，而查知上情。
二、案經臺南市政府警察局歸仁分局移送臺灣高雄地方法院檢察
    署呈請臺灣高等法院檢察署檢察長命令臺灣臺南地方法院檢
    察署檢察官偵查起訴。
    理  由
一、本件係經被告朱鵠志於準備程序期日為有罪之陳述，而經本
    院合議庭裁定由受命法官獨任以簡式審判程序加以審理，依
    據刑事訴訟法第273條之2規定排除嚴格證據調查；並依同法
    第310條之2之準用第454條之規定製作略式判決書，先予敘
    明。
二、本件有下列事證足資佐憑：
  (一)被告於警詢及本院審理時之自白。
  (二)臺南市政府警察局歸仁分局毒品案件尿液編號與姓名對照表
    及毒品犯罪嫌疑人尿液採驗作業管制紀錄清冊各1份。
  (三)臺灣檢驗科技股份有限公司濫用藥物實驗室（高雄）濫用藥
    物檢驗報告1份。
  (四)證人莊賢祥於警詢時之證述。
  (五)臺灣高等法院被告前案紀錄表1份。
三、論罪科刑之理由：
  (一)按海洛因經注射入人體後，約百分之80於24小時內自尿中排
    出，一般而言，尿液中能否驗出嗎啡陽性反應與其投與量、
    投與途徑、採尿時間、個人體質及檢驗方法之靈敏度有關，
    國外曾有文獻報導注射六毫克之海洛因鹽酸鹽，其代謝物嗎
    啡之平均可檢出時限約為26小時，此經行政院衛生署藥物食
    品檢驗局於81年9月8日以（81）藥檢壹字第8114885號函述
    明此旨綦詳。再按安非他命經口服投與後約70%於24小時內
    自尿中排出，約90%於96小時內自尿中排出，目前國內尿液
    中安非他命之檢驗僅鑑定其是否呈陽性反應尚未定其含量，
    且安非他命成分之檢出與其投與方式、投與量、個人體質、
    採尿時間與檢測儀器之精密度等諸多因素有關，僅憑尿液中
    呈安非他命陽性反應，並無法確實推算吸食時間距採集時間
    之長短，惟依上述資料推斷，最長可能不會超過4日，亦經
    行政院衛生署藥物食品檢驗局81年2月8日(81)藥檢壹字第00
    1156號函述明綦詳。揆諸上開說明，被告為警查獲後，並經
    警採集尿液檢體送驗，則本於上開被告為警採集尿液檢體送
    驗結果，呈甲基安非他命及嗎啡陽性反應之確認報告，可徵
    被告於100年5月21日下午1時採集尿液檢體往前回溯之26、9
    6小時內即100年5月21日凌晨1時、2時許，確有施用第一級
    毒品海洛因及第二級毒品甲基安非他命之犯行，應堪認定。
    核其所為係犯毒品危害防制條例第10條第1項之施用第一級
    毒品罪及同條第2項之施用第二級毒品罪。又被告施用甲基
    安非他命、海洛因前，持有甲基安非他命、海洛因之低度行
    為，各為施用之高度行為所吸收，均不另論罪。再被告所犯
    上開2罪間，犯意有別，行為殊異，應予分論併罰。另被告
    有如事實欄所記載經執行有期徒刑完畢之犯罪前案紀錄，此
    有臺灣高等法院被告前案紀錄表在卷可按，其於受徒刑之執
    行完畢後，5年以內故意再犯本案有期徒刑以上之罪，為累
    犯，均應依刑法第47條第1項之規定，加重其刑。
  (二)爰審酌被告於93年間、94年間、100年1月29日已有多次施用
    毒品為警查獲之紀錄，有臺灣高等法院被告前案紀錄表及臺
    灣高雄地方法院100年度簡字第3775號刑事簡易判決各1份附
    卷可參，竟仍不知悔改而再施用毒品，顯見其意志不堅，未
    能戒除毒癮惡習，且迄未因前所受刑之執行記取教訓，復參
    酌其所犯施用毒品行為係戕害自己身心健康，尚未嚴重破壞
    社會秩序、侵害他人權益，及其犯罪後坦承犯行，尚有悔意
    等一切情狀，本院認公訴檢察官就其施用第一級毒品、第二
    級毒品部分分別具體求刑有期徒刑9月、7月，經核尚屬適當
    ，乃分別量處如主文所示之刑，並定其應執行之刑，以資懲
    儆。
據上論結，應依刑事訴訟法第273條之1第1項、第299條第1項前
段，毒品危害防制條例第10條第1項、第2項，刑法第11條前段、
第47條第1項、第51條第5款，判決如主文。
本案經檢察官何珩禎到庭執行職務。
中    華    民    國   100    年    10    月    19    日
                  刑事第十庭  法  官  陳淑勤
以上正本證明與原本無異。
如不服本判決應於收受本判決後10日內向本院提出上訴書狀，並
應敘述具體理由。其未敘述上訴理由者，應於上訴期間屆滿後20
日內向本院補提理由書狀（均須按他造當事人之人數附繕本）「
切勿逕送上級法院」。
                              書記官  蔡志賢
中    華    民    國   100    年    10    月    20    日
附錄本案論罪科刑法條：
毒品危害防制條例第10條
施用第一級毒品者，處6月以上5年以下有期徒刑。
施用第二級毒品者，處3年以下有期徒刑。